sk-SK: Kapacita puzdra na flautu: Len flauta + príslušenstvo (žiadne ďalšie diely); Flauta + náhradná hlavica; Flauta + náhradná hlavica + pikola; Flauta + pikola; Len flauta; Len pikola; Iné
th: ความจุกล่องใส่ฟลุต: ฟลุต + อุปกรณ์เสริมเท่านั้น (ไม่มีส่วนประกอบเสริม); ฟลุต + ปากเป่าเสริม; ฟลุต + ปากเป่าเสริม + พิคโคโล; ฟลุต + พิคโคโล; ฟลุตเท่านั้น; พิคโคโลเท่านั้น; อื่นๆ
zh-TW: 長笛盒容量: 僅長笛 + 配件 (無額外管身); 長笛 + 額外吹口管; 長笛 + 額外吹口管 + 短笛; 長笛 + 短笛; 僅長笛; 僅短笛; 其他
it: Capacità della cassa del flauto: Flauto + solo accessori (senza sezioni extra); Flauto + testata extra; Flauto + testata extra + ottavino; Flauto + ottavino; Solo flauto; Solo ottavino; Altro
vi: Dung tích hộp đựng sáo: Sáo + chỉ kèm phụ kiện (không có phần ống phụ); Sáo + một ống thổi phụ; Sáo + một ống thổi phụ + sáo piccolo; Sáo + sáo piccolo; Chỉ có sáo; Chỉ có sáo piccolo; Khác
ja: フルートケースの容量: フルート+アクセサリーのみ (追加セクションなし); フルート+追加の頭部管; フルート+追加の頭部管+ピッコロ; フルート+ピッコロ; フルートのみ; ピッコロのみ; その他
ru: Вместимость футляра для флейты: Только флейта и аксессуары (без дополнительных секций); Флейта и дополнительная головка; Флейта, дополнительная головка и флейта-пикколо; Флейта и флейта-пикколо; Только флейта; Только флейта-пикколо; Другое
fi: Huilun kotelon kapasiteetti: Vain huilu + tarvikkeet (ei lisäosia); Huilu + ylimääräinen suukappale; Huilu + ylimääräinen suukappale + pikkolo; Huilu + pikkolo; Vain huilu; Vain pikkolo; Muu
tr: Flüt kutusu kapasitesi: Yalnızca flüt ve aksesuarlar (ek bölme yok); Flüt ve ek ağızlık; Flüt, ek ağızlık ve pikolo; Flüt ve pikolo; Yalnızca flüt; Yalnızca pikolo; Diğer
en: Flute case capacity: Flute + accessories only (no extra sections); Flute + extra headjoint; Flute + extra headjoint + piccolo; Flute + piccolo; Flute only; Piccolo only; Other
el: Χωρητικότητα θήκης φλάουτου: Φλάουτο + μόνο αξεσουάρ (χωρίς επιπλέον τμήματα); Φλάουτο + επιπλέον κεφαλή; Φλάουτο + επιπλέον κεφαλή + πίκολο; Φλάουτο + πίκολο; Μόνο φλάουτο; Μόνο πίκολο; Άλλο
fr: Capacité de l’étui de flûte: Flûte et accessoires uniquement (aucune section supplémentaire); Flûte et tête supplémentaire; Flûte, tête supplémentaire et piccolo; Flûte et piccolo; Flûte uniquement; Piccolo uniquement; Autre
ro-RO: Capacitatea husei de flaut: Doar flaut + accesorii (fără secțiuni suplimentare); Flaut + cap suplimentar; Flaut + cap suplimentar + piculină; Flaut + piculină; Doar flaut; Doar piculină; Altele
hr-HR: Kapacitet kutije za flautu: Samo flauta i dodaci (bez dodatnih dijelova); Flauta i dodatna glava; Flauta, dodatna glava i pikolo; Flauta i pikolo; Samo flauta; Samo pikolo; Ostalo
hu: Fuvolatok kapacitása: Csak fuvola + tartozékok (nincsenek extra részek); Fuvola + pótfej; Fuvola + pótfej + pikoló; Fuvola + pikoló; Csak fuvola; Csak pikoló; Egyéb
nl: Fluit kofferinhoud: Alleen dwarsfluit + accessoires (geen extra secties); Dwarsfluit + extra kopstuk; Dwarsfluit + extra kopstuk + piccolo; Dwarsfluit + piccolo; Alleen dwarsfluit; Alleen piccolo; Overige
pl: Pojemność futerału na flet: Flet + tylko akcesoria (brak dodatkowych sekcji); Flet + dodatkowa główka; Flet + dodatkowa główka + piccolo; Flet + piccolo; Tylko flet; Tylko piccolo; Inna
bg-BG: Капацитет на калъфа за флейта: Само флейта + аксесоари (без допълнителни секции); Флейта + допълнителна глава; Флейта + допълнителна глава + пиколо; Флейта + пиколо; Само флейта; Само пиколо; Друг
ko: 플루트 케이스 수납 용량: 플루트 + 액세서리만(추가 섹션 없음); 플루트 + 추가 헤드조인트; 플루트 + 추가 헤드조인트 + 피콜로; 플루트 + 피콜로; 플루트만; 피콜로만; 기타
sl-SI: Zmogljivost flavte: Samo flavta in dodatki (brez dodatnih razdelkov); Flavta in dodaten ustnik; Flavta, dodaten ustnik in pikolo flavta; Flavta in pikolo flavta; Samo flavta; Samo pikolo flavta; Drugo
zh-CN: 长笛盒容量: 仅长笛 + 配件（无额外隔断）; 长笛 + 备用笛头; 长笛 + 备用笛头 + 短笛; 长笛 + 短笛; 仅长笛; 仅短笛; 其他
lt-LT: Fleitos dėklo talpa: Tik fleita ir priedai (be papildomų dalių); Fleita ir papildoma galvutė; Fleita, papildoma galvutė ir pikolo fleita; Fleita ir pikolo fleita; Tik fleita; Tik pikolo fleita; Kita
de: Kapazität des Flötenkoffers: Nur Querflöte + Zubehör (keine zusätzlichen Teile); Querflöte + zusätzliches Kopfstück; Querflöte + zusätzliches Kopfstück + Piccolo; Querflöte + Piccolo; Nur Querflöte; Nur Piccolo; Sonstiges
da: Kapacitet for fløjteetui: Kun tværfløjte og tilbehør (ingen ekstra dele); Tværfløjte og ekstra mundstykke; Tværfløjte, ekstra mundstykke og piccolo; Tværfløjte og piccolo; Kun tværfløjte; Kun piccolo; Andet
pt-BR: Capacidade do estojo para flauta: Apenas flauta + acessórios (sem seções extras); Flauta + bocal extra; Flauta + bocal extra + flautim; Flauta + flautim; Apenas flauta; Apenas flautim; Outro
es: Capacidad del estuche de la flauta: Flauta y accesorios (sin piezas adicionales); Flauta y cabeza adicional; Flauta, cabeza adicional y flautín; Flauta y flautín; Solo flauta; Solo flautín; Otro
sv: Förvaringskapacitet för flöjtfodral: Endast flöjt och tillbehör (inga extra delar); Flöjt och extra munstycke; Flöjt, extra munstycke och piccolaflöjt; Flöjt och piccolaflöjt; Endast flöjt; Endast piccolaflöjt; Övrigt
pt-PT: Flauta de caixa interna capacidade: Apenas flauta + acessórios (sem secções extra); Flauta + cabeça extra; Flauta + cabeça extra + flautim; Flauta + flautim; Apenas flauta; Apenas flautim; Outro
cs: Kapacita pouzdra na flétnu: Pouze flétna a příslušenství (bez dalších sekcí); Flétna a další hlavice; Flétna, další hlavice a pikola; Flétna a pikola; Pouze flétna; Pouze pikola; Ostatní
nb: Fløytekapasitet: Kun fløyte og tilbehør (ingen ekstra deler); Fløyte + ekstra munnstykke; Fløyte + ekstra munnstykke + pikkolofløyte; Fløyte + pikkolofløyte; Kun fløyte; Kun pikkolofløyte; Annet